臺灣板橋地方法院刑事判決　　　　　　　96年度易字第3066號
公　訴　人　台灣板橋地方法院檢察署檢察官
被　　　告　甲○○
上列被告因妨害自由案件，經檢察官提起公訴（九十六年度偵緝
字第二三二九號），本院判決如下：
    主      文
甲○○以強暴妨害人行使權利，處拘役拾日，減為拘役伍日，如
易科罰金，以新台幣壹仟元折算壹日。
    事      實
一、甲○○為台北縣樹林市○○段八五０、八五一、八五四地號
    土地之共有人（應有部分各四分之ㄧ），而鄰地同段八五二
    、八五三地號土地則為中華民國所有，管理機關為國有財產
    局。上開地號土地位於台北縣樹林市○○街四八號旁，均為
    空地，平日由甲○○及其兄弟供附近民眾停車，按月收取停
    車費。適有呂清福於民國九十五年十二月十二日將車號９Ａ
    ─６１０８號自用小客車停放在八五二、八五三地號之國有
    土地上，詎甲○○明知該車輛並未佔用自己共有之土地，且
    明知將上開空地出入口封鎖，將使停放在空地上之車輛無法
    出入，竟仍基於妨害自由之犯意，以鐵鏈將該空地出入口鎖
    住之強暴方式，妨害呂清福使用該車，嗣經呂清福報警處理
    ，始查獲上情。
二、案經呂清福訴由台北縣政府警察局樹林分局報告台灣板橋地
    方法院檢察署檢察官偵查起訴。
    理      由
一、訊據被告甲○○固不否認有於前開時、地，以鐵鍊鎖住系爭
    土地出入口，使告訴人呂清福之車輛無法進出等事實，惟矢
    口否認有何犯行，辯稱：伊係因想知道是誰停車，要收取清
    潔費，才將土地圍起來云云。是本案之爭執要點即為：被告
    是否基於妨害自由之犯意，以強暴、脅迫妨害人行使權利？
    本院自應加以審酌。
二、本院查：
（一）上揭有關被告如何於前開時、地，以鐵鍊鎖住系爭土地出
      入口，使告訴人呂清福之車輛無法進出等事實，為被告於
      偵查及本院審理時供述在卷，核與證人呂清福於偵查中證
      述之情節相符，並有現場照片、土地登記謄本、地籍圖謄
      本等件在卷可稽，是被告確以鐵鍊鎖住出入口之方式，妨
      害告訴人使用該車等情，應堪認定。
（二）被告雖辯稱：伊係因想知道是誰停車，要收取清潔費，才
      將土地圍起來云云。經查；
  １、按刑法第三百零四條之強暴、脅迫，祇以所用之強脅手段
      足以妨害他人行使權利，或足使他人行無義務之事為已足
      ，並非以被害人之自由完全受其壓制為必要。又刑法第三
      百零四條第一項稱「強暴」者，乃以實力不法加諸他人之
      謂，惟不以直接施諸於他人為必要，即間接施之於物體而
      影響於他人者，亦屬之（最高法院二十八年上字第三六五
      ０號判例、八十六年度台非字第一二二號判決意旨參照）
      。
  ２、查告訴人將其自用小客車停放於國有土地上，並未妨害被
      告使用其共有土地，被告強行以鐵鏈鎖住系爭空地出入口
      之強暴方法，妨害告訴人之車輛通行，自屬以強暴方法妨
      害他人行使權利。是被告上開所辯，核屬事後卸責之詞，
      不足採信。至被告另聲請傳喚和平里里長欲證明伊被罰鍰
      云云，核與本案無關，無調查之必要，附此敘明。
（三）綜上所述，本件事證明確，被告犯行洵堪認定。
三、核被告所為，係犯刑法第三百零四條第一項之強制罪。爰審
    酌被告之素行，犯罪之動機、目的均僅為一己之私利、犯罪
    之手段、所生危害非鉅，及犯罪後之態度等一切情狀，宣告
    如主文所示之刑，並諭知如易科罰金之折算標準。末查被告
    犯罪時間，在九十六年四月二十四日以前，與中華民國九十
    六年罪犯減刑條例第二條第一項第三款之規定相符，合於減
    刑條件，應依法減其宣告刑。
據上論斷，應依刑事訴訟法第二百九十九條第一項前段，刑法第
三百零四條第一項、第四十一條第一項前段，刑法施行法第一條
之一第一項、第二項前段，中華民國九十六年罪犯減刑條例第二
條第一項第三款、第七條，判決如主文。
本案經檢察官彭聖斐到庭執行職務。
中    華    民    國    96    年    12    月    31    日
                  刑事第六庭  法  官  林鈺琅
以上正本證明與原本無異。
如不服本判決，應於判決送達後十日內向本院提出上訴狀（應附
繕本）。
                              書記官  林蔚然
中    華    民    國    96    年    12    月    31    日
附錄本案論罪科刑法條全文：
刑法第304 條：（強制罪）
  以強暴、脅迫使人行無義務之事或妨害人行使權利者，處三年
  以下有期徒刑、拘役或三百元以下罰金。
  前項之未遂犯罰之。
